臺灣高等法院高雄分院民事判決　　　　100年度上易字第228號
上　訴　人　呂文聰
被 上訴 人　洪紹閔
上列當事人間因請求損害賠償事件，上訴人對於民國100 年6 月
30日臺灣高雄地方法院100 年度訴字第630 號第一審判決提起上
訴，本院於100 年10月5 日辯論終結，判決如下：
    主  文
上訴駁回。
第二審訴訟費用由上訴人負擔。
    事 實 及 理 由
一、被上訴人起訴主張：上訴人於民國99年1 月10日16時許騎乘
    車號PVL-959 號機車，沿高雄市○○區○○路由南往北行駛
    ，行經建國四路334 號巷口時，因與被上訴人駕駛車號WJ-5
    193 號自小客車險發生擦撞而心生不滿，遂撿拾磚塊沿路尋
    找被上訴人車輛，於建國四路316 號前發現被上訴人下車站
    立於車旁，乃持磚塊朝該車輛丟擲，打中左後門車窗與車窗
    間之車柱，強力反彈擊中被上訴人頭部，致被上訴人受左側
    額頭1.2 ×0.3 公分撕裂傷、左側眉毛2.5 ×0.6 公分及1.
    2 ×0.3 公分撕裂傷、鼻樑0.5 ×0.3 公分擦傷、左側前額
    開放性骨折併硬腦膜上出血、鼻骨骨折及左眼眶骨骨折等傷
    。被上訴人因而支出醫療費新台幣（下同）34萬0496元、看
    護費4 萬6000元，並受有207 日無法工作之損失11萬9232元
    ，及非財產上損害50萬元。爰依侵權行為之規定，求為判決
    ：(一)上訴人應給付被上訴人122 萬7831元及自刑事附帶民事
    起訴狀繕本送達翌日即99年12月25日起至清償日止，按週年
    5%計算之利息。(二)願供擔保請准宣告假執行。
二、上訴人則以：伊造成被上訴人受傷害，固應負侵權行為損害
    賠償責任，但被上訴人請求醫療費超過16萬8090元部分、看
    護費超過2 萬7600元部分、非財產上損害超過8 萬元部分，
    均無理由等語，資無抗辯。
三、原審判決上訴人應給付被上訴人35萬1472元及自99年12月25
    日起至清償日止，按週年利率5%計算之利息，駁回被上訴人
    其餘之訴，並依職權宣告假執行。上訴人不服，提起上訴請
    求：(一)原判決關於命上訴人給付超過9 萬0666元本息部分，
    及該部分假執行之宣告暨訴訟費用之裁判均廢棄。(二)上廢棄
    部分，被上訴人在第一審之訴及假執行之聲請均駁回（原審
    判命上訴人給付9 萬0666元本息部分及判決被上訴人敗訴部
    分，均未據聲明不服，已告確定）。
四、兩造不爭執事項：
  (一)上訴人於上揭時地騎乘機車因與被上訴人駕駛之自小客車險
    發生擦撞而心生不滿，遂撿拾磚塊沿路尋找被上訴人車輛，
    於行經建國四路316 號前發現被上訴人下車站立於車旁，上
    訴人乃持磚塊朝該車輛丟擲，打中左後門車窗與車窗間之車
    柱，強力反彈擊中被上訴人頭部，致被上訴人受左側額頭1.
    2 ×0.3 公分撕裂傷、左側眉毛2.5 ×0.6 公分及1.2 ×0.
    3 公分撕裂傷、鼻樑0.5 ×0.3 公分擦傷、左側前額開放性
    骨折併硬腦膜上出血、鼻骨骨折及左眼眶骨骨折等傷。上訴
    人因上開行為致被上訴人受傷，應負侵權行為損害賠償責任
    。
  (二)被上訴人得請求賠償不能工作損失1 萬4976元。
  (三)上訴人於刑事審理中已賠償被上訴人20萬元。
五、兩造爭執事項為：被上訴人得請求賠償之醫療費、看護費及
    非財產上損害各為多少？本院判斷：
  (一)醫療費部分：
    被上訴人就醫療費原起訴請求38萬2599元（含自付額18萬98
    12元、健保給付19萬2787元），經原審向阮綜合醫療社團法
    人阮綜合醫院（下同阮綜合醫院）函查被上訴人之自付額及
    健保給付分別為16萬9931元、17萬0565元，合計34萬0496元
    （見原審卷39頁所附阮綜合醫院函附之就醫記錄及40頁所附
    電話紀錄），被上訴人因而減縮醫療費金額為34萬0496元，
    上訴人於原審對此金額並不爭執，其於本院雖以被上訴人所
    提出之醫療單據核算後，金額僅16萬8090元，逾此金額部分
    ，被上訴人並未實際支出云云。惟被上訴人所提出醫療單據
    ，其自付額合計固僅16萬8090元，惟阮綜合醫院就醫記錄記
    載被上訴人自付額為16萬9931元，且兩造對於阮綜合醫院函
    稱該就醫記錄正確無誤乙節（本院卷33頁）並無爭執（本院
    卷38頁），是被上訴人就自付額16萬9931元部分請求上訴人
    賠償，即屬有據。又健保給付17萬0565元部分，雖係因被上
    訴人參加全民健康保險而於就醫時獲得全民健康保險提供之
    醫療給付，但被上訴人受傷並非因汽車交通事故所致，無全
    民健康保險法第82條及強制汽車責任保險法第32條規定之適
    用，故不因被上訴人受有全民健康保險之醫療給付，即認其
    喪失此部分之損害賠償請求權。是被上訴人請求賠償此部分
    醫療費17萬0565元，亦屬有據。從而被上訴人得請求之醫療
    費合計34萬0496元，上訴人上開主張核不足取。
  (二)看護費部分：
    查被上訴人因上訴人上開行為受傷自99年1 月10日起入住加
    護病房，自同年月13日起轉至一般病房，於同年月22日接受
    顱骨整型併人工顱骨置放手術及鼻骨及眉骨矯治復位手術，
    於同年月29日接受胸管置入手術，至同年2 月3 日胸腔引流
    治療，於同年月5 日辦理出院，共計住加護病房4 天，一般
    病房住院23天期間，因有合併氣胸的情形，須專人照護，照
    護程度為全日照護，有阮綜合醫院診斷證明書及函文（附民
    卷7 頁及原審卷38頁）可稽。被上訴人主張按每日2000元計
    算，請求上訴人給付看護費4 萬6000元，業經上訴人於原審
    陳明願意如數給付，即係自認被上訴人主張住院23日受有看
    護費4 萬6000元損失之事實，除依民事訴訟法第279 條第3
    項規定撤銷其自認外，應受其拘束。惟上訴人並未舉證證明
    其自認與事實不符，且其自認係出於錯誤，則上訴人自認之
    事實既未經合法撤銷，自不能更為反對之主張。是被上訴人
    請求上訴人賠償看護費4 萬6000元，核屬有據。上訴人於本
    院抗辯：被上訴人未提出確實支出看護費之證明，縱看護費
    為必要費用支出，亦應以每日l200元計算住院23日之看護費
    共僅2 萬7600元云云，洵不足取。
  (三)非財產上損害部分：
    被上訴人係二專畢業，在自家開設之飲料店工作，每月薪資
    為1 萬7280元，名下無不動產；上訴人係高職補校畢業，目
    前無業，無所得，名下亦無不動產，業經兩造陳明在卷，並
    有稅務電子閘門財產所得調件明細表在卷可憑。本院審酌兩
    造之學歷、身分、地位、經濟狀況，及被上訴人因上訴人上
    開行為受前述傷害，入住加護病房4 日，轉至一般病房住院
    23 日 期間，接受顱骨整型併人工顱骨置放手術及鼻骨及眉
    骨矯治復位手術、接受胸管置入手術及胸腔引流治療，生活
    上造成不便，精神上所受痛苦程度等一切情況，認原審酌定
    被上訴人得請求賠償非財產上損害15萬元，核屬適當。
六、綜上所述，被上訴人得請求賠償之不能工作損失、醫療費、
    看護費及非財產上損害，依序為1 萬4976元、34萬0496元、
    4 萬6000元及15萬元，合計55萬1472元。上訴人已賠償被上
    訴人20萬元，為兩造所不爭，經扣除此金額後，被上訴人得
    請求賠償之金額為35萬1472元。從而，被上訴人依侵權行為
    規定，請求上訴人賠償，其請求之金額，在35萬1472元及自
    起訴狀繕本送達翌日即99年12月25日起算法定遲延利息範圍
    內，即屬正當，應予准許，原審判命上訴人如數給付，並為
    假執行之宣告，核無違誤，上訴意旨就此部分指摘原判決不
    當，求予廢棄，為無理由，應駁回其上訴。兩造其餘攻擊防
    禦方法，於判決結果不生影響，不再逐一論述，併此敘明。
七、據上論結，本件上訴為無理由，依民事訴訟法第449 條第1
    項、第78條，判決如主文。
中    華    民    國   100    年    10    月    26    日
                            民事第二庭
                                審判長法官  徐文祥
                                法      官  黃國川
                                法      官  蘇姿月
以上正本證明與原本無異。
本件不得上訴。
中    華    民    國   100    年    10    月    26    日
                                書  記  官  梁雅華